【裁判字號】    97,訴,2005
【裁判日期】    971128
【裁判案由】    毒品危害防制條例
【裁判全文】
臺灣臺北地方法院刑事判決              97年度訴字第2005號
公  訴  人  臺灣臺北地方法院檢察署檢察官
被      告  甲○○
                    （現另案於臺灣臺北分監執行中）
上列被告因違反毒品危害防制條例案件，經檢察官提起公訴（九
十七年度毒偵字第二七八八號），經本院合議庭評議裁定改依簡
式審判程序審理，茲判決如下：
    主  文
甲○○施用第一級毒品，累犯，處有期徒刑玖月。扣案第一級毒
品海洛因貳包（實秤毛重零點柒貳公克、淨重零點貳玖貳公克
、取樣零點零零伍壹公克、餘重零點貳捌陸玖公克）沒收銷燬之
，安非他命吸食器壹組及上開毒品包裝袋貳個均沒收。
    事  實
一、甲○○前於民國九十二年間因施用毒品案件，經本院於九十
    二年五月二十七日以九十二年度毒聲字第九九二號裁定令入
    勒戒處所觀察勒戒後，因無繼續施用毒品之傾向，於九十二
    年十一月四日執行完畢釋放出所，經臺灣臺北地方法院檢察
    署檢察官於同日以九十二年度毒偵緝字第二三六號為不起訴
    處分確定。又於九十三年間因施用毒品案件，經本院於九十
    四年四月八日以九十三年度易字第一六二二號判處有期徒刑
    五月確定，於九十四年十二月二十七日縮刑期滿執行完畢。
    復於九十五年間因施用毒品案件，經本院於九十五年九月二
    十七日以九十五年度簡字第二七九０號判處有期徒刑五月確
    定，甫於九十六年八月八日徒刑易科執畢出監。竟仍不知悔
    改，復基於施用第一級毒品海洛因及第二級毒品甲基安非他
    命之犯意，於九十七年八月十二日上午八時許，在臺北縣中
    和市○○路、景平路口之凱蒂賓館內，以將海洛因及甲基安
    非他命均放入自製玻璃球吸食器內燒烤吸食之方式，同實施
    用第一級毒品海洛因及第二級毒品甲基安非他命。嗣警於同
    年八月十二日晚間十時許，在臺北市○○區○○路4段42 巷
    66號前查獲，並扣得第一級毒品海洛因二包（實秤毛重
    0.732公克、淨重0.292公克、取樣0.0051公克、餘重0.2869
    公克）及安非他命吸食器一組，始循線查知上情。
二、案經臺北縣政府警察局新店分局報告臺灣臺北地方法院檢察
    署檢察官偵查起訴。
    理  由
一、按本件被告甲○○所犯係死刑、無期徒刑、最輕本刑為三年
    以上有期徒刑以外之罪，其於準備程序就前揭被訴事實為有
    罪之陳述，經本院告知簡式審判程序之旨，並聽取其與公訴
    人之意見後，本院合議庭認無不得或不宜改依簡式審判程序
    進行之處，爰依刑事訴訟法第二百七十三條之一第一項、第
    二百八十四條之一，裁定由受命法官獨任進行簡式審判程序
    ，合先敘明。
二、前揭犯罪事實，業據被告於本院訊問時坦承不諱，而被告於
    九十七年八月十二日為警查獲時所採尿液，經送台灣檢驗科
    技股份有限公司以酵素免疫分析法（ＥＩＡ）初步檢驗，再
    以氣相層析質譜儀法（ＧＣ／ＭＳ）確認檢驗結果，係呈安
    非他命、甲基安非他命及嗎啡陽性反應一節，有該公司濫用
    藥物檢驗報告一份附卷可稽。又於案發當日在被告身上所查
    獲之乳白色粉末二包（實秤毛重0.732公克、淨重0.292公克
    、取樣0.0051公克、餘重0.2869公克），經送交通部民用航
    空局航空醫務中心以氣相層析質譜儀法鑑定之結果，確含有
    第一級毒品海洛因（Heroin）之成分，此亦有該局九十七年
    九月十九日航藥鑑字第0974824號毒品鑑定書一紙在卷可參
    ，並有安非他命吸食器一組扣案可資佐證，是被告自白核與
    事實相符，應堪採信。而被告前於九十二年間因施用毒品案
    件，經本院於九十二年五月二十七日以九十二年度毒聲字第
    九九二號裁定令入勒戒處所觀察勒戒後，因無繼續施用毒品
    之傾向，於九十二年十一月四日執行完畢出監，經臺灣臺北
    地方法院檢察署檢察官於同日以九十二年度毒偵緝字第二三
    六號為不起訴處分確定。又於九十三年間因施用毒品案件，
    經本院於九十四年四月八日以九十三年度易字第一六二二號
    判處有期徒刑五月確定，於九十四年十二月二十七日縮刑期
    滿執行完畢。復於九十五年間因施用毒品案件，經本院於九
    十五年九月二十七日以九十五年度簡字第二七九０號判處有
    期徒刑五月確定，於九十六年八月八日徒刑易科執畢出監，
    另又於九十五年及九十六年間因施用毒品案件，分經臺灣板
    橋地方法院及本院以九十六年度簡上字第八五二號、九十六
    年度簡字第三０三九號分別判處有期徒刑六月減為三月及六
    月確定，現均在監執行中等情，有卷附臺灣高等法院被告前
    案紀錄表一份可按，被告於觀察勒戒執行完畢釋放後，五年
    內再犯本件施用第一級毒品及第二級毒品案件，即應依毒品
    危害防制條例第十條第一項、第二項之規定論處。是本件事
    證明確，被告犯行堪以認定，應予依法論處。
三、按海洛因及甲基安非他命分係毒品危害防制條例第二條第二
    項第一款、第二款所規定之第一級毒品及第二級毒品。是核
    被告所為，係犯毒品危害防制條例第十條第一項之施用第一
    級毒品海洛因罪及施用第二級毒品甲基安非他命罪。而其施
    用前後持有毒品海洛因及安非他命之低度行為，為施用毒品
    之高度行為所吸收，不另論罪。又被告以一施用行為，同時
    施用第一級毒品海洛因及第二級毒品甲基安非他命，為想像
    競合犯，應從一重之施用第一級毒品罪。而被告前於九十三
    年間因施用毒品案件，經本院於九十四年四月八日以九十三
    年度易字第一六二二號判處有期徒刑五月確定，於九十四年
    十二月二十七日縮刑期滿執行完畢。復於九十五年間因施用
    毒品案件，經本院於九十五年九月二十七日以九十五年度簡
    字第二七九０號判處有期徒刑五月確定，甫於九十六年八月
    八日徒刑易科執畢出監等情，有卷附臺灣高等法院被告前案
    紀錄表一份可考，其於有期徒刑執行完畢後，五年內故意再
    犯本件有期徒刑以上之罪，為累犯，應依法加重其刑。爰審
    酌被告曾因施用毒品案件多次進出監獄，卻於出監後仍繼續
    施用第一級毒品海洛因及第二級毒品甲基安非他命，顯見被
    告實無戒除毒癮之意，然施用毒品係自戕行為，對他人危害
    尚輕，且其犯後坦承犯行，態度良好等一切情狀，量處如主
    文所示之刑，以示懲儆。
四、扣案第一級毒品海洛因二包（實秤毛重0.732公克、淨重0.
    292公克、取樣0.0051公克、餘重0.2869公克）為查獲之毒
    品，應依毒品危害防制條例第十八條第一項前段之規定，宣
    告沒收銷燬之。至用以包裝前揭毒品海洛因之包裝袋二個及
    查獲之安非他命吸食器一組，為被告所有且係供施用毒品所
    用之物，業據被告供陳在卷，爰均另依刑法第三十八條第一
    項第二款之規定宣告沒收。
據上論斷，應依刑事訴訟法第二百七十三條之一第一項、第二百
九十九條第一項前段，毒品危害防制條例第十條第一項、第二項
、第十八條第一項前段，刑法第十一條前段、第五十五條、第四
十七條第一項、第三十八條第一項第二款，判決如主文。
本案經檢察官李彥霖到庭執行職務。
中    華    民    國    97    年    11    月    28    日
               臺灣臺北地方法院刑事第十七庭
                              法  官  劉秀君
上正本證明與原本無異。
如不服本判決應於收受送達後10日內向本院提出上訴書狀，並應
敘述具體理由；其未敘述上訴理由者，應於上訴期間屆滿後20日
內向本院補提理由書（圴須按他造當事人之人數附繕本）「切勿
逕送上級法院」。
                              書記官  吳俊龍
中    華    民    國    97    年    11    月    28    日
附錄本案論罪科刑法條全文：
毒品危害防制條例第10條
施用第一級毒品者，處 6 月以上 5 年以下有期徒刑。
施用第二級毒品者，處 3 年以下有期徒刑。


司法院資訊處製作；財團法人民間司法改革基金會備份。
